臺灣雲林地方法院民事裁定
110年度虎簡聲字第17號
聲  請  人  吳清亮  
相  對  人  富邦資產管理股份有限公司

法定代理人  洪主民  
上列當事人間聲請停止執行事件，本院裁定如下：
    主  文
聲請駁回。
    理  由
一、聲請意旨略以：兩造間強制執行事件，由本院以110年度司
    執字第36565號強制執行事件受理執行中，聲請人業經提起
    執行異議之訴，若不停止執行，聲請人將受難予回復之損害
    ，為此依強制執行法第18條第2項規定聲請定相當並確實之
    擔保，於該訴訟判決確定前停止強制執行等語。
二、強制執行程序開始後，除法律另有規定外，不停止執行。有
    回復原狀之聲請，或提起再審或異議之訴，或對於和解為繼
    續審判之請求，或提起宣告調解無效之訴、撤銷調解之訴，
    或對於許可強制執行之裁定提起抗告時，法院因必要情形或
    依聲請定相當並確實之擔保，得為停止強制執行之裁定，強
    制執行法第18條第1項、第2項定有明定。又強制執行法第18
    條第1項規定強制執行程序開始後，除法律另有規定外，不
    停止執行，明示以不停止執行為原則，同條第2項所以例外
    規定得停止執行，係因回復原狀等訴訟如果勝訴確定，據以
    強制執行之執行名義將失其效力，為避免債務人發生難以回
    復之損害，故於受訴法院認有必要時，得裁定停止執行。如
    果受訴法院認無必要，僅因債務人或第三人聲明願供擔保，
    亦須裁定停止執行，無異許可債務人或第三人僅憑一己之意
    思，即可達到停止執行之目的，不僅與該條所定原則上不停
    止執行之立法意旨有違，且無法防止債務人或第三人濫行訴
    訟以拖延執行。故應認為縱債務人或第三人聲明願供擔保，
    仍須受訴法院認有必要者，始得裁定停止執行。而有無停止
    執行必要，更應審究提起回復原狀或異議之訴等訴訟之債務
    人或第三人之權利是否可能因繼續執行而受損害以為斷。倘
    債務人或第三人所提訴訟為不合法、當事人不適格、顯無理
    由，或繼續執行仍無害債務人或第三人之權利者，均難認有
    停止執行之必要（最高法院98年度第3次民事庭會議㈡決議、
    103年度台抗字第199號、101年度台抗字第787號裁定意旨參
    照）。
三、經查：
　㈠執行名義成立後，如有消滅或妨礙債權人請求之事由發生，
    債務人得於強制執行程序終結前，向執行法院對債權人提起
    異議之訴。如以裁判為執行名義時，其為異議原因之事實發
    生在前訴訟言詞辯論終結後者，亦得主張之，強制執行法第
    14條第1項定有明文。
　㈡本件相對人持臺灣臺北地方法院93年度北簡字第22035號宣示
    判決筆錄暨確定證明書換發之臺灣士林地方法院104年度司
    執字第43918號債權憑證作為執行名義，聲請強制執行，由
    本院以110年度司執字第36565號清償借款執行事件（下稱系
    爭執行事件）受理中；聲請人已向本院提起債務人異議之訴
    ，請求撤銷系爭執行事件之強制執行程序，由本院以110年
    度虎簡字第246號受理等事實，業經本院調取系爭執行事件
    卷宗及上開債務人異議之訴事件卷宗查核無訛。
　㈢聲請人固於上開債務人異議之訴事件起訴主張：聲請人從未
    跟富邦商業銀行有金錢上往來，也沒有借貸關係，請法院查
    明真相，還聲請人公道等語。惟聲請人主張未向原債權人富
    邦商業銀行借款之事實，顯於上述執行名義成立「前」及前
    訴訟即臺灣臺北地方法院93年度北簡字第22035號清償借款
    事件民國93年12月14日言詞辯論終結「前」即已存在，並非
    執行名義成立「後」或前訴訟言詞辯論終結「後」始發生消
    滅或妨礙債權人請求之事由，與強制執行法第14條第1項所
    定債務人異議之訴之要件不合，非得據以提起債務人異議之
    訴。是聲請人所提上開債務人異議之訴，依其所訴之事實，
    足認與強制執行法第14條之規定不合，在法律上顯無理由，
    依前揭說明，即難認系爭執行程序有停止執行之必要。
四、綜上，本件並無強制執行法第18條第2項所謂之「必要情形
    」，從而，聲請人聲請停止系爭執行事件之強制執行程序，
    並無理由，應予駁回。
五、依強制執行法第30條之1、民事訴訟法第220條，裁定如主文
    。
中　　華　　民　　國　　110 　年　　11　　月　　25　　日
                  虎尾簡易庭  法   官  黃麗文
以上正本係照原本作成。
如不服本裁定，應於裁定送達後10日內向本院提出抗告狀，並繳
納抗告費新臺幣1,000元。
中　　華　　民　　國　　110 　年　　11　　月　　25　　日
                              書記官  曾鈺仁